臺灣高等法院高雄分院刑事判決　　　　　　　　　　九十一年度上訴字第一一號
　　上　訴　人
　　即　被　告　甲○○
　　指定辯護人　本院公設辯護人李佩娟
右上訴人因毒品危害防制條例案件，不服臺灣高雄地方法院八十九年度訴字第二八０
九號中華民國九十年十一月八日第一審判決（起訴案號：臺灣高雄地方法院檢察署八
十九年度偵字第一０三０八號），提起上訴，本院判決如左：
      主      文
原判決關於甲○○部分撤銷。
甲○○連續販賣第二級毒品，處有期徒刑柒年參月。扣案安非他命貳小包（驗後毛重
壹點捌捌公克）沒收銷燬之；販賣毒品所得新台幣參仟伍佰元沒收，如全部不能或一
部不能沒收時，以其財產抵償之。
    事  實
甲○○綽號「阿龍」，基於販賣第二級毒品安非他命以營利之概括犯意，連續於八十
九年四月二十四日、同年四月二十八日、同年四月三十日，均在高雄市三民區市○○
路三一四號「哥倫比亞飯店」五０七號房內，以新台幣（下同）一千元之對價，販賣
安非他命各一小包予邱黃豐洲，又於同年五月五日凌晨一時許，撥打飯店房間電話與
甲○○商洽向甲○○購買安非他命一小包五百元，雙方即約定在上址飯店附近之某超
商成交。迨同日凌晨三時四十五分許，邱黃豐洲在高雄市○○區○○路四十號處遇警
盤查並查獲邱黃豐洲施用安非他命毒品犯行，邱黃豐洲乃向警方供述其所施用安非他
命係向甲○○所購買，警方旋於同日上午十時許，前往上開飯店五○七號房，於飯店
內查獲甲○○，在其身上扣得其欲伺機販賣牟利而尚未及販出之安非他命二包（共計
驗前毛重一．九三公克，驗後毛重一．八八公克）。案經高雄市政府警察局移送臺灣
高雄地方法院檢察署檢察官偵查起訴。
    理  由
一、訊據被告甲○○矢口否認前揭販賣安非他命犯行，辯稱：證人邱黃豐洲於八十九
    年五月五日凌晨一時許打電話到哥倫比亞飯店係欲找莊寬城，因莊寬城不在，電
    話由伊接聽，邱黃豐洲說他與莊寬城有金錢糾紛，要伊幫忙解決，伊等乃約妥出
    外談，並無談交易安非他命之事；至在伊身上扣得的安非他命，是綽號「小顏」
    之男子所寄放，用途為何伊不知云云。惟查：
(一)、前揭連續販賣安非他命之事實，業據證人邱黃豐洲於警偵訊及審判中迭為指證甚
    詳，並有於被告本人身上查獲之安非他命二小包扣案可資佐證；而警方查獲邱黃
    豐洲持有安非他命毒品後，邱黃豐洲即供出其所供以施用之安非他命來源係向綽
    號「阿龍」者購買，並即提供「阿龍」之現住處即「哥倫比亞飯店」五０七號房
    ，邱黃豐洲既是有施用安非他命行為之人，其毒品取得自有其來源（證人邱黃豐
    洲為警查獲時所採尿液經送驗後，呈甲基安非他命陽性反應，亦有檢驗報告可參
    ），其對毒品來源有所供述，本屬合理；警方乃據此訊息，果然在「哥倫比亞飯
    店」五０七號房前查獲被告甲○○，並當場在被告甲○○身上扣得安非他命二小
    包，而該查獲飯店房間，案發時期被告甲○○確係住居其內，查獲之安非他命又
    係被告甲○○所有，亦據自承與被告甲○○同住同時地為警查獲之證人莊寬城於
    警訊中供證在卷，核與被告甲○○警訊中所坦認「自同年四月廿七日至案發時止
    與莊寬城共住」等語相符（是被告嗣後辯稱及證人莊寬城亦附和稱二人未同住飯
    店，應無可採），證人邱黃豐洲於被告甲○○到案後隨即指認被告甲○○即其先
    前所稱「阿龍」者無訛，參以本件警方於八十九年五月五日查獲邱黃豐洲時，僅
    查獲邱黃豐洲施用安非他命毒品犯行，邱黃豐洲所涉犯，僅係已除罪化之施用毒
    品犯罪（即送觀察、勒戒或強制戒治），其是否供出來源，與是否得邀免刑或減
    輕其刑，並無關涉；而邱黃豐洲證述購買毒品均以「哥倫比亞飯店」飯店內電話
    為聯絡「阿龍」之工具，於案發日為警查獲前之凌晨一時許甫在同一地點購買安
    非他命一次等基本事實，亦據被告甲○○坦認曾在「哥倫比亞飯店」內接獲邱黃
    豐洲電話，並與邱黃豐洲曾在「哥倫比亞飯店」內有數面之緣（以上詳原審卷廿
    五頁被告甲○○供詞），且於邱黃豐洲為警查獲時（八十九年五月五日三時四十
    五分）稍早之同日凌晨確與邱黃豐洲夫妻在同一飯店見過面（故辯稱：他們離開
    後即為警抓到，我懷疑邱黃豐洲是否懷疑我報警，詳偵卷三十九頁筆錄）等情大
    致相合；是證人邱黃豐洲提供警方本人施用毒品之來源，警方因此在同一指證地
    址查獲被告甲○○，並扣得相關安非他命毒品，足見邱黃豐洲所證述迭向被告甲
    ○○購買安非他命毒品之事實，應屬實情，而堪予採信。
(二)、上開被告甲○○身上查扣之安非他命二小包晶體，係安非他命毒品，有高雄醫學
    大學附設中和紀念醫院檢驗報告一紙在卷可憑。而被告甲○○為警查獲當日經警
    採尿送驗結果並無甲基安非他命毒品之陽性反應，有高雄市政府衛生局煙毒尿液
    檢驗成績書一紙在卷可憑，被告復自承本身無施用安非他命之習慣，是此扣案安
    非他命晶體，並非供被告本人施用用途，而警方查獲被告甲○○時，適甲○○正
    欲離開飯店，並在甲○○身上查獲，已據證人即警員黃財興於偵查中證述在卷，
    顯見被告甲○○有將分裝好之安非他命二小包隨身攜帶外出意圖甚明，至被告迭
    為所辯扣案之安非他命二小包係「小顏」寄放一節，依其最早警訊中所稱：扣案
    安非他命是「小顏」於查獲前一日（即八十九年五月四日）下午四時許，在河濱
    國小旁寄放，未約定何時取回等語，嗣於原審中則又改辯稱：「小顏」係於查獲
    前一日，在哥倫比亞飯店房內，將安非他命寄放，當時莊寬城也在等語（參照原
    審九十年一月四日審判筆錄），前後供述情節已有差異，況被告自始供承不知「
    小顏」之年籍資料，而同案被告莊寬城亦供證：住宿飯店期間甲○○在場時並無
    「小顏」或他人至飯店找我等情（參照原審九十年一月四日審判筆錄）。足認被
    告甲○○之上開辯解純屬空言，尚難遽信。是扣案安非他命二包既非被告供己施
    用，其所辯受人寄放又無法證實，被告有販賣安非他命犯行，又已詳述如上，衡
    情該二小包安非他命之持有，係被告甲○○本於販賣意圖俟機出售目的而持有身
    上無訛，堪為其有販賣安非他命毒品之佐證。本件被告與證人邱黃豐洲非親非故
    ，又有嚴重刑責風險，竟迭為出售安非他命毒品以取得對價，其間自有營利目的
    方符常情。綜上所述，本件販賣安非他命事證已明，被告甲○○之販賣安非他命
    犯行堪以認定。
二、查安非他命係毒品危害防制條例第二條第二項第二款所稱之第二級毒品。被告販
    賣安非他命之行為，核係犯毒品危害防制條例第四條第二項之販賣第二級毒品罪
    。其前後多次販賣第二級毒品之行為，時間緊接，方法相同，觸犯構成要件相同
    之罪，顯係基於概括犯意反覆為之，為連續犯，應依刑法五十六條之規定論以一
    罪。本件起訴事實僅泛載稱：被告甲○○自「五月初」起，連續「多次」販賣安
    非他命予邱黃豐洲等語，並未載及被告前開於八十九年四月二十四日、同年四月
    二十八日、同年四月三十日之三次販賣犯行，惟此部分與公訴人起訴並論罪刑部
    分有連續犯裁判上一罪關係，仍為起訴效力所及，本院自得一併審究。至被告全
    部販賣安非他命之次數，本件既具體查明係四次，爰具體認定載明之。被告數次
    持有第二級毒品安非他命之行為，本應以連續持有論，惟其持有後進而販賣，持
    有之低度行為應被販賣之高度行為所吸收，不另論罪。被告上開犯罪事證已明，
    原審法院對其論罪科刑，固非無見。惟查：並無證據足認被告亦有販賣安非他命
    予莊寬城之事實，原審法院併予論究即有未洽。被告上訴意旨否認犯罪，指摘原
    判決不當，固無理由，但原判決既有上開可議之瑕疵，自應由本院就被告甲○○
    部分撤銷改判。審酌被告甲○○為牟利，迭為販售安非他命毒品，助長施用，戕
    害他人健康，犯後猶飾詞否認犯行，尚無悔意，惟念其前無犯罪前科，本件販賣
    規模非大，所得亦不多等情及其他一切情狀，量處如主文第二項所示之刑。被告
    販賣毒品所得共計三千五百元，應依毒品危害防制條例第十九條第一項宣告沒收
    ，如全部或一部不能沒收時，以其財產抵償之。扣案之安非他命二小包（驗前毛
    重共一．九三公克，驗後毛重共一．八八公克）係第二級毒品，應依毒品危害防
    制條例第十八條第一項前段規定宣告沒收銷燬之。至證人邱黃豐洲身上扣得如附
    表一所示之安非他命，依邱黃豐洲所稱係先前即已買得供己施用，已脫離任何販
    賣行為階段，而與本件販賣無關，宜於邱黃豐洲所涉嫌之施用毒品案件中諭知沒
    收銷燬，至另扣案之夾鏈袋二只固屬殘有安非他命晶體之膠袋，但既非成包，客
    觀上即無供販賣之價值，亦與本件販賣犯行無關。爰不併予宣告之。
三、另公訴意旨認：被告甲○○意圖營利，自八十九年五月初起，連續多次，在高雄
    市三民區市○○路三一四號「哥倫比亞飯店」內，以新台幣（下同）一千元或五
    百元之代價，販賣第二級毒品安非他命予莊寬城施用，因認被告甲○○亦涉毒品
    危害防制條例第四條第二項罪嫌云云。按犯罪事實應依證據認定之，無證據不得
    推定其犯罪事實，刑事訴訟法第一百五十四條定有明文。本件公訴人認被告甲○
    ○涉有此部分犯行，無非以證人莊寬城警訊中證詞為論罪依據。惟訊據被告甲○
    ○則矢口否認此部分犯行，辯稱：未曾販賣安非他命予莊寬城等語。經查，證人
    即同案被告莊寬城固於警訊中供證以一千元向被告甲○○購買安非他命一次，然
    此一不利被告甲○○之證詞並未據證人莊寬城提出佐證，又據被告甲○○自始否
    認在卷，而依卷證，本件指證被告甲○○販賣安非他命之人即證人邱黃豐洲自始
    即指稱亦對莊寬城有購買安非他命之情，警方查獲被告甲○○時，證人莊寬城亦
    在同一飯店內為警查獲，顯見證人莊寬城就邱黃豐洲所指證販賣安非他命之情節
    涉有重嫌，其於本人供述中將責任推由與其同住之被告甲○○，與常情並無違悖
    ，此一有利於己而不利於被告甲○○之供證說詞，已難遽採為不利被告甲○○之
    證據，況嗣於偵審中，證人莊寬城已異前詞否認向被告甲○○購買安非他命毒品
    ，其指證證詞前後呈現矛盾之瑕疵，此外復查無其他積極證據足認被告有對莊寬
    城販賣安非他命，此部分起訴事實自屬缺乏具體證據以證明之，自應為無罪之認
    定，惟公訴人認此部分與前開公訴人起訴並論罪科刑部分有連續犯裁判上一罪關
    係，爰不另為無罪諭知。至同案被告莊寬城警訊中指及：被告甲○○自同年五月
    初某日起至同年五月五日止，連續在上址飯店房間內，向被告甲○○無償索取安
    非他命多次施用一節，亦與被告販賣犯行無涉，是否另涉轉乙第二級毒品罪嫌，
    亦非本件所得置唌，均附此敘明。
據上論斷，應依刑事訴訟法第三百六十九條第一項前段、第三百六十四條、第二百九
十九條第一項前段，毒品危害防制條例第四條第二項，第十八條第一項前段，第十九
條第一項，刑法第十一條，第五十六條，判決如主文。
本案經檢察官沈紹嘉到庭執行職務。
中    華    民    國     九十一     年 三       月      二十九    日
                              臺灣高等法院高雄分院刑事第八庭
                                  審判長法官  郭雅美
                                        法官  張盛喜
                                        法官  洪兆隆
右正本證明與原本無異。
如不服本判決應於收受本判決後十日內向本院提出上訴書狀，其未述上訴理由者，
並得於提起上訴後十日內向本院補提理由書狀（均須按他造當事人之人數附繕本)「
切勿逕送上級法院」。
                                      書記官  吳福連
中    華    民    國     九十一     年       四       月        二      日
附錄本案論罪科刑法條：
毒品危害防制條例第四條第二項：
  製造、運輸、販賣第二級毒品者，處無期徒刑或七年以上有期徒刑，得併科新台幣
  七百萬元以下罰金。
                                                                        Ｑ
